【裁判字號】    97,訴,656
【裁判日期】    970908
【裁判案由】    違反槍砲彈藥刀械管制條例
【裁判全文】
臺灣新竹地方法院刑事判決               97年度訴字第656號
公  訴  人  臺灣新竹地方法院檢察署檢察官
被      告  甲○○
指定辯護人  本院公設辯護人乙○○
上列被告因違反槍砲彈藥刀械管制條例案件，經檢察官提起公訴
（97年度偵字第2954號），本院判決如下：
    主  文
甲○○未經許可，持有可發射金屬具有殺傷力之空氣槍，累犯，
處有期徒刑壹年柒月，併科罰金新臺幣貳萬元，罰金如易服勞役
，以新臺幣壹仟元折算壹日。扣案之空氣槍壹支（含望遠瞄準鏡
，槍枝管制編號：0000000000號）、高壓氣體鋼瓶肆
瓶及鋼珠壹包（肆佰貳拾伍顆）均沒收。
    事  實
一、甲○○前因公共危險案件，經臺灣桃園地方法院於民國95年
    1 月5 日以95年度壢交簡字第37號判決判處有期徒刑3 月確
    定，於95年6 月21日入監執行，並於95年8 月24日易科罰金
    執行完畢出監。其明知具有殺傷力之空氣槍，係槍砲彈藥刀
    械管制條例第4條第1項第1款列管之槍砲，非經主管機關許
    可不得擅自持有，竟仍基於持有可發射金屬或子彈具有殺傷
    力槍枝之犯意，於97年2月底，以新臺幣（下同）6,500元之
    代價，上網向不詳人士購買1支以小型高壓氣體鋼瓶內之氣
    體為發射動力，經填裝適用的鋼珠發射後，其單位面積動能
    可達每平方公分49焦耳，具有殺傷力之空氣槍（槍枝管制編
    號0000000000），自斯時起未經許可而無故持有該具有殺傷
    力之空氣槍，並將之放置在其新竹縣關西鎮大同里9鄰水坑5
    號住處；又於購買上開空氣槍2星期後，至位於新竹市○○
    路之幻象玩具店購買供該空氣槍使用之小型高壓氣體鋼瓶4
    瓶、鋼珠1包及望遠瞄準鏡1個。嗣警方於97年4月26日下午3
    時40分許，於甲○○位於新竹縣關西鎮大同里9鄰水坑5號住
    處查獲上開空氣槍1 支（含望遠瞄準器、槍枝管制編號0000
    000000）及供該空氣槍使用之小型高壓氣體鋼瓶4 瓶、鋼珠
    1包（425顆），而查悉上情。
二、案經新竹縣警察局新埔分局報請臺灣新竹地方法院檢察署檢
    察官偵查起訴。
    理  由
一、本案認定事實所引用之文書證據、物證等證據，並無證據證
    明係公務員違背法定程序所取得，亦無刑事訴訟法第159條
    之4之顯有不可信之情況與不得作為證據之情形，本院斟酌
    本案卷內之證據並非非法取得，亦無證明力明顯過低之情形
    ，且經本院於審判期日依法進行證據之調查、辯論，被告於
    訴訟上之程序權，已受保障，前揭各該證據，均得採為證據
    ，先予敘明。
二、訊據被告甲○○就其未經許可持有具有殺傷力之空氣槍之事
    實，業據其於警詢、偵查及本院審理時坦承不諱，並有扣押
    物品清單、新竹縣警察局新埔分局扣押物品目錄表、照片6
    張、新竹縣警察局97年4 月26日竹縣警鑑字第0973004836號
    函暨所附槍枝初步檢視報告表附卷可稽（見偵查卷第11至16
    頁、第22至27頁），復有扣案之空氣槍1 支（含望遠瞄準鏡
    1 個，槍枝管制編號：0000000000）、鋼珠1 包（425 顆）
    及小型高壓氣體鋼瓶4 瓶可資佐證。又扣案之空氣槍1 支，
    經送請內政部警政署刑事警察局鑑驗結果，認係以氣體動力
    式槍枝以小型高壓氣體鋼瓶內氣體為發射動力之空氣槍，經
    以金屬彈丸測試3 次，其中彈丸（直徑6.0mm 、重量0.88g
    ）最大發射速度為179 公尺/ 秒，計算其動能為14焦耳，換
    算其單位面積動能為49焦耳/ 平方公分，另依據日本科學警
    察研究所之研究結果，彈丸單位面積動能達20焦耳/ 平方公
    分，即足以穿入人體皮肉層，內政部警政署刑事警察局對活
    豬作射擊測試結果，彈丸單位面積動能達24焦耳/平方公分
    ，則足以穿入豬隻皮肉層等情，有該局於97年5月21日出具
    之刑鑑字第0970064452號槍彈鑑定書在卷可憑（見偵查卷第
    36至39頁），是依內政部警政署刑事警察局就扣案空氣槍試
    射結果，該空氣槍之單位面積動能已超過足以穿入人體皮肉
    層之24焦耳/平方公分，堪認該空氣槍具有殺傷力。從而，
    本件事證已臻明確，被告持有具有殺傷力之空氣槍犯行，堪
    予認定，自應依法予以論罪科刑。
三、核被告所為，係犯槍砲彈藥刀械管制條例第8 條第4 項之未
    經許可持有空氣槍罪。又被告前因公共危險案件，經臺灣桃
    園地方法院於95年1月5日以95年度壢交簡字第37號判決判處
    有期徒刑3月確定，於95年6月21日入監執行，並於95年8月
    24 日易科罰金執行完畢出監，有臺灣高等法院被告前案紀
    錄表在卷可稽，其受徒刑之執行完畢後，5年以內故意再犯
    有期徒刑以上之罪，為累犯，應依刑法第47條第1項之規定
    加重其刑。被告未經許可持有空氣槍1支之行為，固應予責
    難，然被告係為供己娛樂及打鳥之用，上網購買上開空氣槍
    而持有之，並未持之供犯罪之用，業經被告自承在卷（見本
    院卷第22頁反面至第23頁反面），且上開空氣槍經內政部刑
    事警察局實際試射結果，單位面積動能為49焦耳/平方公分
    ，超過足以穿入皮肉層之24焦耳/平方公分非鉅，另依卷附
    照片所示，扣案空氣槍屬於長槍系列（見偵查卷第39頁），
    顯與一般持槍作案之犯罪者所選定之輕薄、攜帶方便之槍枝
    外型不符，所涉犯罪情節尚屬輕微，如量以最低度之法定本
    刑3年以上有期徒刑，尚嫌過重，情輕法重，衡情顯可憫恕
    ，爰依刑法第59條之規定酌減其刑。爰審酌被告犯後坦承犯
    行，態度良好，其未經許可持有空氣槍，行為確有不當，惟
    念其持有槍枝係供作打鳥及玻璃瓶之娛樂用途，兼衡其犯罪
    之手段及其智識程度等一切情狀，量處如主文所示之刑，併
    科罰金20,000元，並就罰金部分諭知易服勞役之折算標準。
四、另扣案之空氣槍1支（含望遠瞄準器1個，槍枝管制編號：00
    00000000）為違禁物，應依刑法第38條第1項第1款之規定，
    併予宣告沒收。另扣案之高壓氣體鋼瓶4 瓶、鋼珠1 包（
    425 顆），均屬被告所有、供作上開空氣槍之配備及發射之
    用，為供其犯罪所用之物，依刑法第38條第1 項第2 款之規
    定，併予宣告沒收。
五、據上論斷，應依刑事訴訟法第299條第1項前段，槍砲彈藥刀
    械管制條例第8 條第4 項，刑法第11條前段、第47條第1 項
    、第59條、第42條第3項前段、第38條第1項第1、2款，判決
    如主文。
本案經檢察官何若薇到庭執行職務。
中    華    民    國    97    年    9     月    8     日
                  刑事第五庭    審判長法  官  吳靜怡
                                      法  官  蔡欣怡
                                      法  官  林佑珊
以上正本證明與原本無異。
如不服本判決應於收受本判決後10日內向本院提出上訴書狀，上
訴書狀應敘述具體理由。上訴書狀未敘述上訴理由者，應於上訴
期間屆滿後20日內補提理由書狀於本院 (均須按他造當事人之人
數附繕本 )「切勿逕送上級法院」。
中    華    民    國    97    年    9     月    8     日
                                      書記官  蕭惠婷
附錄本案論罪科刑實體法條全文：
槍砲彈藥刀械管制條例第8條：
未經許可，製造、販賣或運輸鋼筆槍、瓦斯槍、麻醉槍、獵槍、
空氣槍或第4條第1項第1款所定其他可發射金屬或子彈具有殺傷
力之各式槍砲者，處無期徒刑或5年以上有期徒刑，併科新臺幣1
千萬元以下罰金。
未經許可，轉讓、出租或出借前項所列槍枝者，處5 年以上有期
徒刑，併科新臺幣1 千萬元以下罰金。
意圖供自己或他人犯罪之用，而犯前二項之罪者，處無期徒刑或
7 年以上有期徒刑，併科新臺幣1 千萬元以下罰金。
未經許可，持有、寄藏或意圖販賣而陳列第1項所列槍枝者，處
3年以上10年以下有期徒刑，併科新臺幣700萬元以下罰金。
第1 項至第3項之未遂犯罰之。


司法院資訊處製作；財團法人民間司法改革基金會備份。
